臺灣臺北地方法院民事裁定  
111年度亡更一字第1號
聲  請  人  柯杉根  

上列聲請人聲請死亡宣告事件，本院裁定如下：
    主    文
准對失蹤人陳淑華（女、民國00年0月00日生、身分證統一編號
：Z000000000號）（失蹤前住所地：臺北市○○區○○街00巷0○0號
）為宣告死亡之公示催告。該失蹤人應於本公示催告公告之翌日
起6個月內，向本院陳報現尚生存，如不陳報，本院將宣告其為
死亡。無論何人，凡知該失蹤人之生死者，均應於上開期間內，
將其所知之事實，陳報本院。
    理    由
一、聲請意旨略以：聲請人與失蹤人陳淑華之母陳孫福恩原為坐
    落地號新北市○○區○○段00000000000000000地號土地(下稱系
    爭土地)之共有人，聲請人前向臺灣新北地方法院(下稱新北
    地院)提起分割共有物訴訟，方知陳孫福恩為民國前00年0月
    0日出生，於50年7月27日遷出國外，按年籍推算已近130歲
    ，依內政部統計報告，我國人瑞平均年齡約101歲，堪認陳
    孫福恩已死亡，而陳淑華為陳孫福恩五名子女之一，為13年
    6月18日生，依戶籍登記簿記事記載於62年2月27日遷出美國
    ，現已出境數十年，生死不明；新北地院於上開分割共有物
    訴訟判決理由認定陳孫福恩已死亡，並依其他繼承人陳述認
    定陳淑華於104年10月23日死亡，然因該案全部卷宗並無任
    何書面資料可佐證陳淑華已死亡，致聲請人持上開新北地院
    判決向地政機關辦理繼承登記時，因無陳淑華之死亡證明文
    件而遭否決，是聲請人雖得新北地院分割共有物訴訟確定判
    決，卻無法辦理繼承登記、進而為強制執行，爰依法聲請對
    陳淑華為死亡宣告等語。
二、按失蹤人失蹤滿七年後，法院得因利害關係人之聲請，為死
    亡之宣告；失蹤人為八十歲以上者，得於失蹤滿三年後，為
    死亡之宣告；失蹤人為遭遇特別災難者，得於特別災難終了
    滿一年後，為死亡之宣告；民法第8條定有明文。又法院准
    許宣告死亡之聲請者，應公示催告；前項公示催告應公告之
    ；並應揭示於法院公告處、資訊網路及其他適當處所，法院
    認為必要時，並得命登載於公報或新聞紙，或用其他方法公
    告之；報明期間，自前項揭示之日起，應有六個月以上；但
    失蹤人滿百歲者，其陳報期間，得定為自揭示之日起二個月
    以上；家事事件法第156條第1項、第3項準用同法第130條第
    3項至第5項分別定有明文。　　　　
三、經查，聲請人之主張，業據其提出土地登記謄本、臺灣新北
    地方法院105年度重訴更二字第7號民事判決暨107年1月26日
    訊問筆錄影本、新北市中和地政事務所土地登記案件補正通
    知書、戶籍登記簿、戶籍謄本等件為證（見本院110年度亡
    字第84號卷第9至26頁），並經本院依職權查詢失蹤人之勞
    健保投保資料、就診紀錄、殯葬紀錄、入出境紀錄、在監在
    押紀錄、歷年戶籍異動資料暨其父母、配偶、子女之戶籍資
    料，有勞保局WebIR查詢系統、健保WebIR查詢系統、臺灣高
    等法院在監在押全國記錄表及被告前案紀錄表、臺北○○○○○○
    ○○○110年7月20日北市正戶資字第1106005500號函暨所附戶
    籍資料、新北市政府殯葬管理處110年7月21日新北殯館字第
    1105076998號函、臺北市殯葬管理處110年7月23日北市殯儀
    二字第1103009133號函(見本院110年度亡字第84號卷第31至
    35、39、43至47、51至89頁)、內政部移民署110年10月21日
    移署資字第1100112173號函暨所附入出境資料、外交部領事
    局110年11月2日領一字第1105323342號函(見本院110年度家
    聲抗字第75號卷第21至25頁)在卷可參，依上開105年度重訴
    更二字第7號107年1月26日訊問筆錄所載，可認失蹤人陳淑
    華為13年6月18日生，至遲於104年10月23日即處於失蹤之狀
    態，迄今仍行方不明，失蹤時已逾80歲，計至107年10月23
    日止，失蹤屆滿3年，與前揭規定尚無不合，應准許為公示
    催告。　　
四、依家事事件法第156條，裁定如主文。
中　　華　　民　　國　　111 　年　　3 　　月　　25　　日
                     家事法庭  法   官  陳伯均
以上正本係照原本作成。
本裁定不得抗告。
中　　華　　民　　國　　111 　年　　3 　　月　　25　　日
                               書記官  劉文松